臺灣高等法院刑事裁定
111年度聲字第238號
聲  請  人  臺灣高等檢察署檢察官
受  刑  人  鄧景聲



上列聲請人因受刑人數罪併罰有二裁判以上，聲請定其應執行之
刑（111年度執聲字第56號），本院裁定如下：
    主  文
鄧景聲犯如附表所示各罪所處之刑，應執行有期徒刑貳拾年。
    理  由
一、聲請意旨略以：受刑人鄧景聲因違反毒品危害防制條例等數
    罪，先後經判決確定如附表，應依刑法第53條、第50條第1
    項但書、第2項、第51條第5款規定，定其應執行之刑，爰依
    刑事訴訟法第477條第1項聲請裁定等語。
二、按裁判確定前犯數罪者，併合處罰之。但有下列情形之一者
    ，不在此限：一、得易科罰金之罪與不得易科罰金之罪。二
    、得易科罰金之罪與不得易服社會勞動之罪。三、得易服社
    會勞動之罪與不得易科罰金之罪。四、得易服社會勞動之罪
    與不得易服社會勞動之罪。前項但書情形，受刑人請求檢察
    官聲請定應執行刑者，依第51條規定定之；數罪併罰，有二
    裁判以上者，依刑法第51條之規定，定其應執行之刑；又宣
    告多數有期徒刑者，於各刑中之最長期以上，各刑合併之刑
    期以下，定其刑期。但不得逾30年，刑法第50條、第53條及
    第51條第5款分別定有明文。次按刑事訴訟法第370條第2項
    、第3項，已針對第二審上訴案件之定應執行之刑，明定有
    不利益變更禁止原則之適用，於分屬不同案件之數罪併罰有
    應更定執行刑者，本於同為定刑裁定應為相同處理之原則，
    法院於裁定定應執行之刑時，自仍應有不利益變更禁止原則
    法理之考量，亦即另定之執行刑，其裁量所定之刑期，不得
    較重於前定之執行刑加計後裁判宣告之刑之總和，否則即與
    法律秩序理念及法律目的之內部界限有違（最高法院103年
    度第14次刑事庭決議及最高法院93年度台非字第192號判決
    意旨參照）。再按數罪併罰中之一罪，依刑法規定得易科罰
    金，若因與不得易科罰金之他罪合併處罰結果而不得易科罰
    金時，原可易科罰金部分所處之刑，自亦無庸為易科折算標
    準之記載（司法院釋字第144號解釋意旨參照）。
三、經查：本件受刑人鄧景聲因違反毒品危害防制條例等數罪，
    先後經判決確定如附表所示之刑（附表編號4部分，犯罪日
    期欄原記載「107/09/01」，應予更正為「107/12/02」、最
    後事實審判決日期欄原記載「108/02/27」，應予更正為「1
    08/04/17」；附表編號9部分，犯罪日期欄原記載「106/10/
    23」，應予更正為「106/10/22」），有上開各罪刑事判決
    及本院被告前案紀錄表各1份在卷可憑。上開各罪均係在附
    表編號1所示之罪判決確定前所犯，且本院為犯罪事實最後
    判決之法院。其中附表編號1至6、13所示之罪係處得易科罰
    金之刑，附表編號7至12所示之罪係處不得易科罰金之刑，
    合於刑法第50條第1項但書之情形，依刑法第50條第2項規定
    ，須經受刑人請求檢察官聲請定其應執行刑，始得依刑法第
    51條規定定之。本件受刑人業已請求檢察官就附表所示之罪
    ，聲請合併定應執行刑，此有定刑聲請切結書1份在卷可稽(
    本院卷第23頁)，是本件聲請人聲請定應執行刑，本院審核
    認為正當。再者，受刑人所犯附表編號1至8、9至10、11至1
    2所示之罪，曾分別經裁定或判決定應執行有期徒刑2年8月
    、16年、7年6月確定，而附表編號13所示之罪與附表編號1
    至8、9至10、11至12所示之罪另定應執行刑，屬最高法院大
    法庭110年度台抗大字第489號裁定意旨所指可重新定應執行
    刑之情況，尚不生牴觸原確定裁定實質確定力之問題。並且
    參照前揭說明，本院就附表所示各罪再定應執行刑時，自應
    受上開判決所定應執行刑加計其他裁判所處刑期之內部界限
    所拘束。本院函詢受刑人關於本件定應執行刑案件之意見後
    （本院卷第317頁），爰依前揭法條規定及實務見解，並參
    酌上開各罪宣告刑總和上限、各刑中最長期，審酌受刑人犯
    罪情節及行為次數，就其所犯前揭各罪為整體非難評價，定
    如主文所示之應執行刑。又受刑人所犯附表編號1至6、13所
    示之罪雖係處得易科罰金之刑，然因與附表編號7至12所示
    之罪判處不得易科罰金之刑合併定其應執行刑，自亦無庸為
    易科罰金折算標準之記載。　　　　
據上論斷，應依刑事訴訟法第477條第1項，刑法第50條第1項但
書第3款、第2項、第53條、第51條第5款，裁定如主文。　　　
中　　華　　民　　國　　111 　年　　1 　　月　　27　　日
　　　　　　        刑事第七庭  審判長法　官  孫惠琳
　　　　　　　　　　　　　　　　　　  法　官  張育彰　　
　　　　　　　　　　　　　　　　　　  法　官  王惟琪
以上正本證明與原本無異。
如不服本裁定，應於收受送達後五日內向本院提出抗告狀。
                                      書記官  陳怡君
中　　華　　民　　國　　111 　年　　1 　　月　　28　　日
附表：
編號  1 2 3 罪名  毒品危害防制條例 毒品危害防制條例 毒品危害防制條例 宣告刑  有期徒刑5月，如易科罰金，以新台幣壹千元折算壹日。 有期徒刑6月，如易科罰金，以新台幣壹千元折算壹日。 有期徒刑5月，如易科罰金，以新台幣壹千元折算壹日。 犯罪日期  107/03/28 107/08/06 107/07/29 偵查(自訴)機關 年度案號  新北地檢107年度毒偵字第4694號 新北地檢107年度毒偵字第7602號 新北地檢107年度毒偵字第7890號  最後事實審 法院 新北地院 新北地院 新北地院  案號 107年度審簡字第1375號 107年度簡字第8686號 108年度審簡字第120號  判決日期 107/11/21 107/12/24 108/03/11  確定 判決 法院 新北地院 新北地院 新北地院  案號 107年度審簡字第1375號 107年度簡字第8686號 108年度審簡字第120號  判決 確定日期 107/12/29 108/02/02 108/04/13 是否為得易科罰金之案件  是 是 是 備註  新北地檢108年度執字第2409號 新北地檢108年度執字第3277號 新北地檢108年度執字第5994號   編號1至8號經本院110年度抗字第1530號定應執行刑為有期徒刑2年8月   

 
編號  4 5 6 罪名  毒品危害防制條例 毒品危害防制條例 毒品危害防制條例 宣告刑  有期徒刑6月，如易科罰金，以新台幣壹千元折算壹日。 有期徒刑5月，如易科罰金，以新台幣壹千元折算壹日。 有期徒刑2月，如易科罰金，以新台幣壹千元折算壹日。 犯罪日期  107/12/02 107/02/04 107/09/04 偵查(自訴)機關 年度案號  新北地檢108年度毒偵字第567號 新北地檢107年度毒偵字第2357號 桃園地檢107年度毒偵字第5932號  最後事實審 法院 新北地院 新北地院 桃園地院  案號 108年度簡字第1667號 108年度審簡字第177號 108年度審簡字第265號  判決日期 108/04/17 108/03/29 108/07/08  確定 判決 法院 新北地院 新北地院 桃園地院  案號 108年度簡字第1667號 108年度審簡字第177號 108年度審簡字第265號  判決 確定日期 108/06/14 108/05/04 108/08/09 是否為得易科罰金之案件  是 是 是 備註  新北地檢108年度執字第9821號 新北地檢108年度執字第10123號 桃園地檢108年度執字第12551號   編號1至8號經本院110年度抗字第1530號定應執行刑為有期徒刑2年8月   

編號  7 8 9 罪名  妨害公務 竊盜 毒品危害防制條例 宣告刑  有期徒刑10月 有期徒刑10月 有期徒刑15年1月（6罪） 犯罪日期  107/12/04 107/12/04 106/10/22 106/10/25 106/11/07 106/11/17 106/11/26 106/12/06 偵查(自訴)機關 年度案號  新北地檢108年度偵字第174號 新北地檢108年度偵字第174號 新北地檢108年度偵字第174號  最後事實審 法院 新北地院 新北地院 本院  案號 108年度訴字第1119號、108年度易字第1108號 108年度訴字第1119號、108年度易字第1108號 109年度上訴字第3761號  判決日期 109/07/29 109/07/29 110/02/24  法院 新北地院 新北地院 最高法院 確定 判決 案號 108年度訴字第1119號 108年度訴字第1119號 110年度台上字第5285號  判決 確定日期 109/11/12 109/11/12 110/09/16 是否為得易科罰金之案件  否 否 否 備註  新北地檢110年度執字第4971號   編號9至10號新北地檢110年度執字第8553號   編號1至8號經本院110年度抗字第1530號定應執行刑為有期徒刑2年8月  編號9至10號應執行有期徒刑16年 

編號  10 11 12 罪名  毒品危害防制條例 毒品危害防制條例 毒品危害防制條例 宣告刑  有期徒刑3年7月（3罪） 有期徒刑3年11月（6罪） 有期徒刑4年 犯罪日期  106/10/05 106/11/17 106/12/26 107/01/23 107/01/27 107/02/01 107/02/11 107/02/13 107/02/16 107/01/26 偵查(自訴)機關 年度案號  新北地檢108年度偵字第174號 新北地檢107年度偵字第10932號 新北地檢107年度偵字第10932號  最後事實審 法院 本院 本院 本院  案號 109年度上訴字第3761號 109年度上更一字第130號 109年度上更一字第130號  判決日期 110/02/24 110/04/22 110/04/22  確定 判決 法院 最高法院 最高法院 最高法院  案號 110年度台上字第5285號 110年度台上字第5591號 110年度台上字第5591號  判決 確定日期 110/09/16 110/10/14 110/10/14 是否為得易科罰金之案件  否 否 否 備註  編號9至10號新北地檢110年度執字第8553號 編號11至12號新北地檢110年度執字第9384號    編號9至10號應執行有期徒刑16年 編號11至12號應執行有期徒刑7年6月  

編號  13 (以下空白) (以下空白) 罪名  竊盜   宣告刑  有期徒刑6月，如易科罰金，以新台幣壹千元折算壹日。   犯罪日期  107/09/01   偵查(自訴)機關 年度案號  新北地檢107年度偵字第35789號    最後事實審 法院 新北地院    案號 108年度審簡字第66號    判決日期 108/02/27    確定 判決 法院 新北地院    案號 108年度審簡字第66號    判決 確定日期 108/04/16   是否為得易科罰金之案件  是   備註  新北地檢108年度執字第7231號